【裁判字號】    97,上訴,1193
【裁判日期】    970611
【裁判案由】    違反毒品危害防制條例
【裁判全文】
臺灣高等法院臺中分院刑事判決        97年度上訴字第1193號
上  訴  人  臺灣彰化地方法院檢察署檢察官
被      告  甲○○
                      號
上列上訴人因被告違反毒品危害防制條例案件，不服臺灣彰化地
方法院97年度訴字第629號中華民國97年3月31日第一審判決（起
訴案號：臺灣彰化地方法院檢察署97年度毒偵字第437號），提
起上訴，本院判決如下：
    主  文
上訴駁回。
    事  實及理  由
一、本案經本院審理結果，認第一審判決認事用法及量刑均無不
    當，應予維持，並引第一審判決書記載之事實、證據及理由
    。（如附件）
二、檢察官上訴意旨以：被告自96年8月8日起即至行政院衛生署
    彰化醫院接受美沙冬治療以戒除海洛因之依賴，有診斷證明
    書1紙存卷憑佐，詎其卻在此治療期間之96年12月25日再犯
    本案，足證並無斷絕毒品之決心；且竟於原審97年3月24日
    準備程序時提出上開診斷證明書，希冀以上開理由製造悔過
    之假象，以圖較輕之刑，僥倖、忽視法紀之心態已有可議；
    又其未能珍惜政府減刑之良典美意，於減刑後復犯本案，益
    可見其毫無悔意，自應從重量處其刑，原審僅判處其有期徒
    刑6月，容認過輕，是請撤銷原判決，另為適當合法之判決
    等語。
三、本院查：被告於有偵查權之公務員發覺前，主動向警方自首
    本件犯行且被告自96年8月8日起至診斷証明書所開立之97年
    5月28日，被告至行政院衛生署彰化醫院接受美沙冬治療以
    戒除海洛因之依賴，「狀況穩定」等情，有診斷證明書1紙
    存卷憑佐，有具體行動證明其有戒除惡習之決心，原審因而
    適用刑事訴訟法第299條第1項前段，毒品危害防制條例第10
    條第1項、第23條第2項，刑法第11條前段、第47條第1項、
    第62條前段、第41條第1項前段等規定，並審酌被告之素行
    、犯罪之動機、目的、施用毒品係戕害自身健康、施用毒品
    海洛因一次之手段、所生危害及被告犯罪後坦承犯行，態度
    尚屬良好等一切情狀，量處有期徒刑6月並諭知易科罰金之
    折算標準，其認事用法核無違誤，量刑亦屬允當，被告雖於
    上開戒除期間再為本件犯行，然因毒品戒除不易客觀因素及
    鼓勵被告再接再勵之考量，檢察官上開上訴理由為本院所不
    採，應予駁回。
四、據上論斷，應依刑事訴訟法第373條、第368條，判決如主文
    。
本案經檢察官乙○○到庭執行職務。
中    華    民    國    97    年    6    月    11     日
            刑事第四庭    審判長法  官  洪  耀  宗
                                法  官  江  德  千
                                法  官  劉  登  俊
上列正本證明與原本無異。
如不服本判決，應於收受送達後十日內向本院提出上訴書狀，其
未敘述上訴之理由者並得於提出上訴後十日內向本院補提理由書
(均須按他造當事人之人數附繕本)。
                                書記官  粘  銘  環
中    華    民    國   97    年    6    月      11    日
臺灣彰化地方法院刑事判決        九十七年度訴字第六二九號
公  訴  人  臺灣彰化地方法院檢察署檢察官
被      告  甲○○  男  32 歲（民國○○年○月○日生）
                    住彰化縣田中鎮○○里○○路○段460巷97
                    號
                    身分證統一編號：Ｚ000000000號
上列被告因違反毒品危害防制條例案件，經檢察官提起公訴（九
十七年度毒偵字第四三七號），由本院合議庭裁定依簡式審判程
序審理判決如下：
    主  文
甲○○施用第一級毒品，累犯，處有期徒刑陸月，如易科罰金，
以新臺幣壹仟元折算壹日。
    事  實
一、甲○○（原名陳合有）前曾於民國九十四年七月十四日，因
    施用第一、二級毒品案件，經本院以九十四年度訴字第八一
    九號分別判處有期徒刑九月、五月，並定應執行刑為有期徒
    刑一年確定；又於九十五年三月六日，因施用第一、二級毒
    品案件，經本院以九十五年度訴字第四一號分別判處有期徒
    刑十月、六月，應執行有期徒刑一年二月確定，上揭刑期經
    入監接續執行後，於九十六年三月二十六日假釋，所餘期間
    付保護管束，上開保護管束期間原應於九十七年一月十九日
    屆滿，然因中華民國九十六年罪犯減刑條例於其假釋中之九
    十六年七月十六日起生效施行，依上開條例第二條第二項前
    段之規定，前揭宣告刑乃自該條例生效之日，毋庸裁定而視
    為已依同條例第二條第一項第三款之規定減其刑期二分之一
    ，並因上開保護管束於前揭減刑條例生效施行日即九十六年
    七月十六日期滿未經撤銷而視為執行完畢。其復曾因施用毒
    品案件，經送執行觀察、勒戒後，因認有繼續施用毒品之傾
    向，接續執行強制戒治，後經停止戒治及撤銷停止戒治入所
    續執行所餘之戒治期間，已於九十三年一月十一日執行完畢
    釋放，並由臺灣彰化地方法院檢察署檢察官以九十三年度戒
    毒偵字第三八、三九、四０號案件為不起訴之處分確定。詎
    仍不知警惕，於上開強制戒治執行完畢釋放後之五年內，又
    另行基於施用第一級毒品海洛因之犯意，於九十六年十二月
    二十五日下午五時許，在其位於彰化縣田中鎮○○里○○路
    ○段四六０巷九七號住處內，以將少許海洛因粉末置入注射
    針筒內加水後，再以針筒注射手臂施用之方式，施用第一級
    毒品海洛因一次。嗣其於九十六年十二月二十六日上午十時
    二十分許，在彰化縣員林鎮○○路○段三八二巷三號前，於
    有偵查犯罪職權之機關或個人發覺其上開施用第一級毒品海
    洛因一次之犯罪前，主動向警方坦認有前開施用海洛因一次
    之犯行而自首，且主動接受裁判。
二、案經彰化縣警察員林分局報請臺灣彰化地方法院檢察署檢察
    官偵查起訴，由本院合議庭裁定依簡式審判程序審理。
    理  由
一、訊據被告甲○○對於上揭事實坦承不諱，且有彰化縣警察局
    員林分局委託檢驗尿液代號與真實姓名對照認證單、詮昕科
    技股份有限公司出具之濫用藥物尿液檢驗報告各一件在卷可
    稽，被告就其有上開施用第一級毒品海洛因一次之自白與事
    實相符。此外，復有臺灣彰化地方法院檢察署刑案資料查註
    紀錄表、臺灣高等法院被告前案紀錄表、在監在押全國紀錄
    表各一份在卷可考，本件事證明確，被告犯行洵堪認定。
二、按海洛因係毒品危害防制條例所定之第一級毒品，不得非法
    施用。核被告所為，係犯毒品危害防制條例第十條第一項之
    施用第一級毒品罪。其為供施用第一級毒品而持有該級毒品
    之低度行為，應為施用之高度行為所吸收，不另論罪。又被
    告前曾於九十四年七月十四日，因施用第一、二級毒品案件
    ，經本院以九十四年度訴字第八一九號分別判處有期徒刑九
    月、五月，並定應執行刑為有期徒刑一年確定；又於九十五
    年三月六日，因施用第一、二級毒品案件，經本院以九十五
    年度訴字第四一號分別判處有期徒刑十月、六月，應執行有
    期徒刑一年二月確定，上揭刑期經入監接續執行後，於九十
    六年三月二十六日假釋，所餘期間付保護管束，上開保護管
    束期間原應於九十七年一月十九日始行屆滿，然因中華民國
    九十六年罪犯減刑條例於其假釋中之九十六年七月十六日起
    生效施行，依上開條例第二條第二項前段之規定，前揭宣告
    刑乃自該條例生效之日，毋庸裁定而視為已依同條例第二條
    第一項第三款之規定減其刑期二分之一，並因上開保護管束
    於前揭減刑條例生效施行日即九十六年七月十六日期滿未經
    撤銷而視為執行完畢（其減刑後之刑期期滿日，經計算後雖
    回溯至前開減刑條例生效施行日之前，然減刑係因上揭減刑
    條例於九十六年七月十六日生效施行始生減刑之事由及效果
    ，自仍應以發生減刑效果之日即前開減刑條例生效施行日為
    保護管束期滿日而視為執行完畢，且此係依法視為減刑，毋
    庸法院裁定或執行機關為行政上之任何作為，依法即應自前
    開減刑條例生效施行日發生減刑之效力），有臺灣彰化地方
    法院檢察署刑案資料查註紀錄表、臺灣高等法院被告全國前
    案紀錄表各一份在卷可考，並有中華民國九十六年罪犯減刑
    條例第二條第二項前段之規定可資憑據，其於五年以內故意
    再犯本件有期徒刑以上之罪，為累犯，應依刑法第四十七條
    第一項之規定加重其刑。再被告係於九十六年十二月二十六
    日上午十時二十分許，在彰化縣員林鎮○○路○段三八二巷
    三號前，於有偵查犯罪職權之機關或個人發覺其上開施用第
    一級毒品海洛因一次之犯罪前，主動向警方坦認有前開施用
    海洛因一次之犯行而自首，且主動接受裁判等情，已據被告
    陳明在卷，並有被告之警詢筆錄一份在卷可佐，爰依刑法第
    六十二條前段之規定減輕其刑；且前分別有加重、減輕之事
    由，依法應先加後減之。爰審酌被告之素行、犯罪之動機、
    目的、施用毒品係戕害自身健康、施用毒品海洛因一次之手
    段、所生危害及被告犯罪後坦承犯行，態度尚屬良好等一切
    情狀，量處如主文所示之刑，並諭知易科罰金之折算標準，
    以示懲儆。
三、至被告向警方自首時，自其身上主動取交警方扣案之注射針
    筒十九支及注射用水二瓶（前開注射針筒十九支及注射用水
    二瓶均尚未開封），雖均係被告所有之物，然上揭扣案物品
    均非供被告於九十六年十二月二十五日下午五時許施用海洛
    因一次所用之物而與本案無關等情，已據被告於本院審理時
    陳明在卷，且被告於本院審理時當庭表示拋棄上開扣案物之
    所有權，依從刑依附於主刑之原則，爰不於本案宣告沒收之
    ，併予敘明。
據上論斷，應依刑事訴訟法第二百七十三條之一第一項、第二百
九十九條第一項前段，毒品危害防制條例第十條第一項、第二十
三條第二項，刑法第十一條前段、第四十七條第一項、第六十二
條前段、第四十一條第一項前段，判決如主文。
本案經檢察官吳芙如到庭執行職務
中    華    民    國  九十七  年    三    月  三十一  日
                  刑事第八庭    法  官  李雅俐
以上正本證明與原本無異。
如不服本判決，應於判決送達後10日內，向本院（切勿逕送臺灣
高等法院臺中分院）提出上訴狀，上訴書狀應「敘述具體上訴理
由」，並按他造當事人之人數附繕本。
中    華    民    國  九十七  年    三    月  三十一  日
                                書記官  陳秀娟
附錄論罪科刑法條：
毒品危害防制條例第十條第一項：
施用第一級毒品者，處六月以上五年以下有期徒刑。


司法院資訊處製作；財團法人民間司法改革基金會備份。
